臺灣板橋地方法院刑事判決　　　　　　　 94年度易字第918號
公　訴　人　臺灣板橋地方法院檢察署檢察官
被　　　告　甲○○
上列被告因違反毒品危害防制條例案件，經檢察官提起公訴（94
年度核退毒偵字第1265號），本院合議庭裁定適用簡式審判程序
，判決如下：
    主  文
甲○○施用第二級毒品，處有期徒刑玖月。扣案之安非他命壹包
（毛重零點柒零柒公克），沒收銷燬之；扣案之吸食器壹組，沒
收之。
    事  實
一、甲○○曾於民國（下同）88年間因違反毒品危害防制條例案
    件，經本院於90年11月23日以89年度訴字第1144號判決有期
    徒刑8 年10月確定；於89年間因違反毒品危害防制條例案件
    ，經本院於90年11月16日以90年度訴字第6 號判決有徒刑3
    年10月確定；於90年間因偽造貨幣案件，經本院於90年9 月
    7 日以90年度訴字第1323號判決有期徒刑3 年2 月確定；又
    於89年間因贓物案件，經本院於90年8 月31日以90年度易字
    第1387號判決有期徒刑1 年4 月確定。上開罪行合併執行有
    期徒刑17年1 月；又於81年間因違反麻醉藥品管理條例等案
    件，經本院於82年1 月11日以81年度訴字第1991號判決有期
    徒刑2 年7 月確定；於84年間因違反麻醉藥品管理條例等案
    件，經本院於84年4 月20日以84年度易字第1807號判決有期
    徒刑10月確定；於84年間因違反麻醉藥品管理條例案件，經
    本院於84年8 月31日以84年度易字第4602號判決有刑6 月確
    定；又於86年間因違反肅清煙毒條例案件，經本院於86年6
    月13日以86年度訴字第1204號判決有期徒刑3 年6 月確定；
    於87年間因違反毒品危害防制條例案件，經本院於88年5 月
    19日以88年度訴字第647 號判決有期徒刑7 月確定；於86年
    間因違反麻醉藥品管理條例案件，由本院於86年10月17日以
    86年度訴字第2364號判決有徒刑6 年，經上訴臺灣高等法院
    ，由臺灣高等法院於87年6 月10日以87年度上訴字第1686號
    判決撤銷改判有徒刑3 年，上開四罪合併執行有期徒刑7 年
    （即上開有期徒刑6 月、3 年6 月、7 月、3 年）。再於89
    年間因竊盜案件，經本院於90年2 月9 日以89年度易字第42
    08號判決有期徒刑10月確定；90年間因過失傷害罪案件，本
    院於90年6 月21日以90年度交訴字第42號判決有期徒刑7 月
    ；於91年間因違反槍砲彈藥刀械管制條例案件，本院於91年
    5 月29日以91年度訴字第814 號判決有期徒刑3 年確定。上
    開罪刑接續執行，指揮書執行起算日期為91年8 月11日，執
    畢日期為127 年3 月14日，惟甲○○於92年3 月間保外就醫
    迄今未返監執行（於本件尚不構成累犯）。又甲○○因施用
    毒品案件，經本院以90年度毒聲字第3364號裁定送強制戒治
    後，於91年8 月11日執行完畢，由臺灣板橋地方法院檢察署
    檢察官於91年9 月30日以91年度戒毒偵字第422 號不起訴處
    分確定。甲○○於前開強制戒治執行完畢後5 年以內，於94
    年4 月29日某時，在停靠臺北縣中和市四號公園附近車上，
    以自有吸食器施用第二級毒品安非他命1 次（起訴書記載為
    94年5 月3 日採尿前96小時以內某時，在不明處所施用）。
    嗣於94年5 月3 日中午12時50分許，為警於臺北縣永和市○
    ○路與大新街口查獲，並扣得甲○○所有供施用之第二級毒
    品安非他命1 包（毛重0. 707公克）及吸食器1 組（起訴書
    漏載扣得吸食器壹組），而偵知上情。
二、案經臺北縣政府警察局永和分局報請臺灣板橋地方法院檢察
    署檢察官偵查起訴。甲○○於本院行準備程序時，先就被訴
    事實為有罪之陳述，經告以簡式審判程序之旨，並聽取當事
    人之意見後，裁定適用簡式審判程序。
    理  由
一、上揭施用第二級毒品安非他命之犯行，業據被告甲○○於本
    院行準備程序及審理時供認不諱。而被告為警捕獲時所持有
    之白色結晶物，經臺北縣政府警察局永和分局警員以簡易快
    速篩檢試劑初步檢驗及行政院衛生署管制藥品管理局以氣相
    層析質譜儀檢驗結果，認確呈安非他命反應，此有該局查獲
    涉嫌毒品危害防制條例毒品初步鑑驗報告單及該署94年6 月
    21日管檢字第0940005255號檢驗成績書各1 件在卷可稽；而
    被告經警採尿送臺灣科技股份有限公司以酵素免疫分析及氣
    相層析質譜儀法檢驗結果，呈安非他命類陽性反應，亦有該
    公司94年5 月25日出具之濫用藥物尿液檢驗報告書1 件附卷
    可考。是被告前開不利於己之自白，堪可信實。又被告雖於
    警詢及檢察官訊問時供認於94年4 月28日施用第二級毒品安
    非他命。然被告於本院行準備程序時改稱：渠是在94年4 月
    29日施用，在警詢及檢察官訊問時所稱施用時間，係記憶錯
    誤等語。而甲基安非他命經口服投與後約70% 於24小時內自
    尿中排出，約90% 於96小時內自尿中排出，由於目前國內尿
    液中甲基安非他命之檢驗僅為鑑定其是否呈陽性反應，尚未
    定其含量，且甲基安非他命成分之檢出與其投與方式、投與
    量、個人體質、採尿時間與檢測儀器之精密度等諸多因素有
    關，因此僅憑尿液中呈安非他命陽性反應，並無法確實推算
    吸食時間距採集時間之長短，惟依上述資料推斷，最長可能
    不會超過4 日，此為本院職務已知之事項。因此，被告供述
    於94年4 月29日施用第二級毒品安非他命，距離94年5 月3
    日下午1 時50分左右採尿，尚在96小時內。故被告所辯，堪
    可採信。起訴事實記載被告於94年4 月28日及5 月3 日採尿
    前96小時以內某時施用第二級毒品安非他命云云，應有誤會
    。事證明確，被告犯行洵堪認定。
二、按被告甲○○因施用毒品案件，經本院以90年度毒聲字第33
    64號裁定送強制戒治後，於91年8 月11日執行完畢，由臺灣
    板橋地方法院檢察署檢察官於91年9 月30日以91年度戒毒偵
    字第422 號不起訴處分確定，有臺灣高等法院被告前案紀錄
    表及不起訴處分書各1 件附卷可參，是被告於前開強制戒治
    執行完畢後5 年以內，再為本件施用第二級毒品安非他命之
    犯行，核其所為，係犯毒品危害防制條例第10條2 項之施用
    第二級毒品罪。其施用前後持有第二級毒品安非他命之低度
    行為，應為其施用之高度行為所吸收，不另論罪。爰審酌被
    告犯罪動機、目的、手段、次數、曾有如事實欄所示多項前
    科，素行不佳、施用毒品戕害自身健康，尚未對他人法益造
    成直接損害，及其犯罪後坦承犯行等一切情狀，量處如主文
    所示之刑。扣案之第二級毒品安非他命（驗後毛重為0.707
    公克）係供被告吸食之用，扣除鑑驗過程中已滅失部分，應
    依毒品危害防制條例第18條第1 項前段之規定，沒收銷燬之
    ；又扣案之吸食器1 組，為被告所有供施用第二級毒品安非
    他命之用，爰依刑法第38條第1 項第2 款之規定，沒收之。
三、公訴意旨另以：被告甲○○於94年4 月28日在臺北縣中和市
    四號公園附近施用第二級毒品安非他命云云，無非係以被告
    於警詢及檢察官訊問時之自白為據。然查，被告於本院行準
    備程序及審理時即改稱：渠於94年4 月29日在臺北縣中和市
    四號公園附近施用第二級毒品安非他命1 次，渠在警詢及檢
    察官訊問時記憶錯誤，所供述之施用毒品時間不正確，應以
    在法院所述為真等語。衡諸自被告採尿後往前推估4 日，94
    年4 月29日尚在尿液可驗出甲基安非他命陽性反應時限內，
    顯見被告所辯可採。此外，尚無其他積極證據足認被告有於
    94 年4月28日施用第二級毒品安非他命之犯行，惟公訴人認
    此與前開有罪部分，具連續犯裁判上一罪關係，故本院對此
    不另為無罪之諭知。
據上論斷，應依刑事訴訟法第273 條之1 第1 項、第299 條第1
項前段，毒品危害防制條例第10條第2 項、第18條第1 項前段，
刑法第11條前段、第38條第1項第2款，判決如主文
本案經檢察官孫治平到庭執行職務。
中　　華　　民　　國　　94　　年　　8 　　月　　26　　日
                  刑事第十二庭  法　官  高玉舜
以上正本證明與原本無異
如不服本判決應於送達後10日內向本院提出上訴狀
                                書記官　田世杰
中　　華　　民　　國　　94　　年　　8 　　月　　26　　日
附錄本案論罪科刑法條全文：
毒品危害防制條例第10條
施用第一級毒品者，處 6 月以上 5 年以下有期徒刑。
施用第二級毒品者，處 3 年以下有期徒刑。
